【裁判字號】    98,上易,121
【裁判日期】    980818
【裁判案由】    竊盜
【裁判全文】
臺灣高等法院花蓮分院刑事判決         98年度上易字第121號
上  訴  人
即  被  告  甲○○
                      樓51號.
                    現另案於臺灣花蓮監獄執行中
上列上訴人因竊盜案件，不服臺灣花蓮地方法院98年度易字第67
號中華民國98年7月8日第一審判決（起訴案號：臺灣花蓮地方法
院檢察署98年度偵字第508號），提起上訴，本院判決如下：
    主  文
上訴駁回。
    理  由
一、依刑事訴訟法第350條、第361條、第362條、第367條規定，
    不服地方法院之第一審判決而上訴者，須提出上訴書狀，並
    應敘述具體理由，為上訴必備之程式；其所提出之上訴書狀
    並未敘述上訴理由，或僅曾以言詞陳述上訴理由者，均應於
    上訴期間屆滿後20日內補提理由書於第一審法院。第一審法
    院經形式審查，認逾期未補提上訴理由者，應定期間先命補
    正；逾期未補正者，為上訴不合法律上之程式，應以裁定駁
    回。倘已提出上訴理由，但所提非屬具體理由者，則由第二
    審法院以上訴不合法律上之程式，判決駁回。而所謂具體理
    由，必係依據卷內既有訴訟資料或提出新事證，指摘或表明
    第一審判決有何採證認事、用法或量刑等足以影響判決本旨
    之不當或違法，而構成應予撤銷之具體事由，始克當之（例
    如：依憑證據法則具體指出所採證據何以不具證據能力，或
    依憑卷證資料，明確指出所為證據證明力之判斷如何違背經
    驗、論理法則）；倘僅泛言原判決認定事實錯誤、違背法令
    、量刑失之過重或輕縱，而未依上揭意旨指出具體事由，或
    形式上雖已指出具體事由，然該事由縱使屬實，亦不足以認
    為原判決有何不當或違法者（例如：對不具有調查必要性之
    證據，法院未依聲請調查亦未說明理由，或援用證據不當，
    但除去該證據仍應為同一事實之認定），皆難謂係具體理由
    ，俾與第二審上訴制度在請求第二審法院撤銷、變更第一審
    不當或違法之判決，以實現個案救濟之立法目的相契合，並
    節制濫行上訴（最高法院著有97年度台上字第 892號判決可
    參）。
二、本件上訴人即被告（以下簡稱被告）甲○○不服原審判決提
    起上訴，形式上雖提出上訴書狀敘述上訴理由，其理由並略
    以：伊未竊取乙○○計程車上之無線電器材及零錢1000元，
    當時車上只有零錢3、400元，且無50元及 5元硬幣，警察在
    伊身上搜得之硬幣 135元，是伊所有之零錢云云。惟查：被
    告未經被害人乙○○之同意，逕自返回乙○○之計程車上，
    並竊取乙○○車上之無線電器材及零錢等情，業據乙○○於
    另案偵、審程序中證述明確；又被告係返回被害人之計程車
    上以衣物擦拭車內指紋，尚知湮滅證據，並乘機竊取被害人
    之無線電器材及零錢，足認被告於本案竊盜行為當時精神狀
    況並無達到心神喪失或精神耗弱之情形至明。以上諸情，業
    經原判決論述甚詳，復敘明因認本案事證已臻明確，故無另
    送重新鑑定，及傳喚該療養院之鑑定人，或「攻毒社」之其
    他同夥到庭詰問必要，經核原判決與經驗及證據法則並無不
    合。原判決既已詳述認定本件犯罪事實之依據及憑以認定之
    理由，並對被告否認犯罪之辯詞及證據之聲請，如何不足採
    信，已依據卷內資料予以說明及指駁；上訴意旨仍執前詞否
    認犯罪，而未提出新事證，指摘或表明第一審判決有何採證
    認事，或足以影響判決本旨之不當或違法，自未構成應予撤
    銷之具體事由。揆諸上開說明，其上訴自不合法律上之程式
    ，且無從命補正，應予駁回，並不經言詞辯論為之。
據上論斷，應依刑事訴訟法第367條前段、第372條，判決如主文
。
中    華    民    國    98    年     8    月    18    日
                        審判長法  官  何方興
                              法  官  賴淳良
                              法  官  林德盛
以上正本證明與原本無異。
本件不得上訴。
中    華    民    國    98    年     8    月    18    日
                              書記官  陳有信


司法院資訊處製作；財團法人民間司法改革基金會備份。
